【裁判字號】    99,台上,2795
【裁判日期】    990506
【裁判案由】    違反槍砲彈藥刀械管制條例
【裁判全文】
最高法院刑事判決            九十九年度台上字第二七九五號
上  訴  人  甲○○
選任辯護人  李國煒律師
上列上訴人因違反槍砲彈藥刀械管制條例案件，不服台灣高等法
院中華民國九十七年四月二日第二審判決（九十六年度上訴字第
五００二號，起訴案號：台灣桃園地方法院檢察署九十六年度偵
字第一二九六三號），提起上訴，本院判決如下：
    主  文
上訴駁回。
    理  由
按刑事訴訟法第三百七十七條規定：上訴於第三審法院，非以判
決違背法令為理由，不得為之；是提起第三審上訴，應以原判決
違背法令為理由，係屬法定要件。如果上訴理由書狀並未依據卷
內訴訟資料具體指摘原判決不適用何種法則或如何適用不當，或
所指摘原判決違法情事，顯與法律規定得為第三審上訴理由之違
法情形不相適合時，均應認其上訴為違背法律上之程式，予以駁
回。本件原判決認定上訴人甲○○有如其事實欄所載寄藏改造手
槍犯行，因而維持第一審關於該部分論上訴人以未經許可，寄藏
可發射子彈具有殺傷力之改造手槍罪，量處有期徒刑三年二月，
併科罰金新台幣五萬元，並諭知罰金如易服勞役之折算標準及宣
告相關之從刑。已敘明所憑證據及認定之理由；並就上訴人所提
出之辯解，何以不可採，亦在理由內詳予指駁，俱有卷存資料足
資覆按。上訴人上訴意旨略以：(一)、伊係為徐仲生承擔罪責，方
為不實自白，此觀伊所提徐仲生信函可資佐憑。原判決並無補強
證據，僅憑伊於第一審之自白，遽認伊有本件寄藏槍枝犯行，顯
有未當。(二)、本件槍枝係徐仲生自行置放於伊租屋處門外鞋櫃上
方天花板，伊未曾碰觸該槍，足徵伊確無寄藏犯意及行為。原審
未依聲請傳喚執行搜索扣押之警員、鑑驗該槍枝指紋並對伊實施
測謊，併有調查未盡之違法。(三)、原判決以徐仲生之信函係審判
外書面陳述，不具有證據能力，復說明依該信函內容觀之，足徵
上訴人與徐仲生交情甚篤，亦有理由矛盾之可議云云。
惟查：證據之取捨與事實之認定，為事實審法院之職權，倘其採
證認事並不違背經驗、論理法則，又於判決理由內論敘其判斷之
理由者，即不得任意指為違法。原判決依憑上訴人於第一審法院
關於知悉徐仲生將本件槍枝置放於伊租屋處門外鞋櫃上方天花板
長達十月之供述，扣案改造手槍一枝經鑑定結果具有殺傷力，有
卷附內政部警政署刑事警察局民國九十六年六月三十日刑鑑字第
０九六００八六六六０號槍彈鑑定書可稽，以及查獲現場暨扣案
槍枝照片等證據資料，認上訴人自徐仲生九十五年八月底藏放該
槍枝時起，已有代為保管該槍之同意，復將該槍納入管領支配範
圍，並非單純僅消極任令徐仲生將槍枝藏放上揭處所等旨。並非
以上訴人之自白為唯一論據，所為論斷，要屬事實審法院採證認
事之職權行使，難謂有何違法情形。上訴意旨(一)執以指摘，洵屬
誤會。又刑事訴訟法第一百六十三條規定揭櫫當事人調查證據主
導權之大原則，法院於當事人主導之證據調查完畢後，認為事實
未臻明瞭仍有待釐清時，固得斟酌具體個案之情形，裁量是否補
充介入調查。但如待證事實已臻明瞭，或無再調查之必要，法院
未為無益之調查，即不能指為有應調查之證據而不予調查之違法
。原判決已說明上訴人縱未實際以手碰觸本件槍枝，並不影響其
寄藏犯行之成立，槍枝上是否存有其指紋，與其寄藏行為尚無關
聯性；而本件槍枝係上訴人於為警拘獲後帶同警員前往取出乙情
，經其迭次供明，具見其確屬知悉該槍藏放處所；而測謊僅足作
為供述證據是否可採之參考，要無鑑驗槍枝上指紋、傳喚警員賴
宏茂到庭說明及施以測謊鑑定之必要等詞，原審因待證事實已明
，而未另為無益之調查，此屬法院調查證據裁量權之適法行使，
核無上訴意旨(二)所指應於審判期日調查之證據而未予調查之違法
情形。再證明同一事實內容之證據，如有二種以上，其中一種證
據縱有違證據法則，然除去該部分，綜合案內其他證據，仍應為
同一事實之認定者，則原審此項違誤並不影響於判決，即不得指
為違法。本件原判決認定上訴人有寄藏槍枝犯行，並非以徐仲生
信函顯示上訴人與徐仲生交情甚篤乙節，為唯一論據，是原判決
縱有如上訴意旨(三)所指瑕疵，然除去該部分證據，綜合案內其他
所有證據，仍應為同一事實之認定，並不影響於原判決本旨，難
謂有何違法情形。其餘上訴意旨，並非依據卷內訴訟資料具體指
明原判決如何違背法令，徒就原審採證認事職權之適法行使，暨
判決內已明白論斷之事項，持憑己見漫事爭辯，難謂符合第三審
上訴之法定要件。其上訴為違背法律上之程式，應予駁回。至上
訴人另涉嫌恐嚇部分，業經原審判決無罪確定，附此敘明。
據上論結，應依刑事訴訟法第三百九十五條前段，判決如主文。
中    華    民    國  九十九  年    五    月    六    日
                      最高法院刑事第八庭
                          審判長法官  洪  文  章
                                法官  王  居  財
                                法官  郭  毓  洲
                                法官  黃  梅  月
                                法官  邱  同  印
本件正本證明與原本無異
                                      書  記  官
中    華    民    國  九十九  年    五    月    十    日
                                                    m

司法院資訊處製作；財團法人民間司法改革基金會備份。
